# 净资产折股时股东的会计处理

提问人：anny0435012 时间：2019-05-20 14:50:17
求助：我单位投资的公司（出资比例 10%，成本法核算）采用净资产折股方式变更为股份有限公司，我单位是否需要进行账务处理？另该公司变更后又进行分立，我单位应如何进行账务处理？

回答人：chenyiwei
被投资公司采用净资产折股方式变更为股份有限公司，不改变投资方在被投资方的权益中的占比和享有份额的，投资方无需进行会计处理。投资方对被投资方分立的会计处理取决于具体的分立方案。